臺灣臺南地方法院刑事判決　　　
110年度訴字第1102號
公  訴  人  臺灣臺南地方檢察署檢察官
被      告  丙○○


指定辯護人  本院公設辯護人  林宜靜  
上列被告因殺人未遂等案件，經檢察官提起公訴（110年度少連
偵字第32號），本院判決如下：
    主  文
丙○○犯殺人未遂罪，處有期徒刑伍年陸月。
    事  實
一、丙○○、甲○○（所涉妨害公眾往來安全罪部分另行審結）
　  、鄭伊菁（所涉妨害秩序等案件，另為不起訴處分） 與己○○、楊棋鈞、林子捷、少年黃○暉（涉妨害秩序等案件，為不
    起訴處分，少年黃○暉則由臺灣臺南地方法院少年法庭審理
    ），分別於民國109年9月13日前往臺南市安平區享溫馨KTV
    ，2組人員離去時互生不滿，丙○○即駕駛車牌號碼000-0000
    號自用小客車（下稱A車），在臺南市安南區國安街接載已
    先行返家之甲○○、鄭伊菁上車，並通知友人黃鴻育駕駛車牌
    號碼000-0000號自用小客車（下稱C車）在安南區朝皇宮會
    合，A車、C車旋即駕駛於道路。嗣乘坐A車副駕駛座之甲○○
    發現己○○、楊棋鈞、林子捷、少年黃○暉搭乘車牌號碼000-0
    000號之自用小客車（下稱B車），竟起追逐之意，丙○○、甲○○2人明知在一般平面道路闖紅燈及高速行駛，極易使行進
    中之其他車輛發生失控及連環追撞，增加交通事故之發生及
    公眾往來傷亡之危險性，仍共同基於妨害公眾往來安全之犯
    意聯絡，由丙○○駕駛A車於臺南市安南區郡安路、海佃路、
    安吉路上，以時速超過100公里之速度追逐B車，並數次闖越
    紅燈，且於追逐過程中，丙○○駕駛之A車與己○○、楊棋鈞、
    林子捷、少年黃○暉搭乘之B車發生擦撞，致B車失控撞上陳
    定盛承租之臺南市○○區○○路0段000○0號工廠及車牌號碼000-
    0000號自用小貨車，並造成B車毀損（毀損部分均未據告訴
    ），丙○○、甲○○即以上開方式，致生公眾往來陸路之危險。
    丙○○承繼前開妨害公眾往來安全及毀損之犯意，駕駛A車逆
    向行駛安吉路1段返回B車事故地點，再轉頭朝B車方向衝撞
    ，進而撞入乙○○承租之臺南市○○區○○路0段000○0號工廠，致
    電動鐵捲門1個、白鐵門1個、公司產品（活力水之靈）8箱
    、棧板7塊受損，足生損害於乙○○，丙○○再度駕駛A車倒退，
    再逆向行駛安吉路1段返回B車事故地點並轉頭後，見己○○沿
    安吉路1段徒步逃離，明知以車輛高速衝撞、輾壓他人身體
    ，極易造成大量出血，並嚴重傷及人體腦部及胸、腹腔內之
    重要器官，客觀上足以致人於死，竟基於縱致他人死亡亦不
    違反其本意之不確定殺人故意，朝己○○背後加速行駛欲撞擊
    己○○，嗣倖因己○○驚險閃開始免於難，丙○○所駕A車則因高
    速撞入吳忠峪承租之臺南市○○區○○路0段000○0號工廠（毀損
    部分未據告訴），丙○○駕駛A車離去，並將A車停放在臺南市
    安南區安中路2段336巷。待警方到場查獲。
二、案經己○○告訴及乙○○訴由臺南市政府警察局第三分局報請臺
    灣臺南地方檢察署檢察官偵查起訴。
    理  由
壹、程序部分：
一、按被告以外之人於審判外之言詞或書面陳述，除法律有規定
    者外，不得作為證據，刑事訴訟法第159 條第1 項定有明文
    。又被告以外之人於審判外之陳述，雖不符刑事訴訟法第15
    9條之1至第159條之4之規定，而經當事人於審判程序同意作
    為證據，法院審酌該言詞陳述或書面陳述作成時之情況，認
    為適當者，亦得為證據；當事人、代理人或辯護人於法院調
    查證據時，知有同法第159條第1項不得為證據之情形，而未
    於言詞辯論終結前聲明異議者，視為有前項之同意，刑事訴
    訟法第159 條之5 亦定有明文。本判決下列所引除被告以外
    之人於審判外之各項供述證據，公訴人、被告丙○○（下稱被
    告）及其辯護人均未爭執其證據能力，且於言詞辯論終結前
    亦未聲明異議（本院卷第243頁），本院審酌各該證據作成
    時之情況，並無不當之情形，認以之作為證據應屬適當，爰
    依刑事訴訟法第159條之5第2項規定，認有證據能力，合先
    敘明。
二、其餘資以認定本案犯罪事實之非供述證據，亦查無違反法定
    程序取得之情形，依刑事訴訟法第158 條之4 反面規定，應
    具證據能力。　　
貳、實體部分：
一、訊據被告坦承刑法第185條第1項之妨害公眾往來安全罪、第
    354條之毀損罪之犯行，另辯稱：是己○○跑到我汽車的前面
    、是他來撞我，沒有要殺人的意思云云。
二、經查：
㈠、依案發當時之監視影片勘驗，可認：B車因失控撞上陳定盛承
    租之臺南市○○區○○路0段000○0號工廠及車牌號碼000-0000號
    自用小貨車後，已處於不能繼續駕駛之停止狀況，B車車上4
    人下車，行徑於前開停放路旁自用小貨車附近，而A車竟逆
    向迴車，持續向前開自用小貨車衝撞，於自用小貨車前再度
    迴車、逆向駕駛，並再度迴車，從內側車道切至外側車道，
    高速往己○○身後駕駛，己○○由馬路上往慢車道騎樓處加速奔
    跑，A車持續高速往己○○身後駕駛，直至己○○跑至畫面盡頭
    騎樓處，A車則高速撞入建物；另依勘驗時間檢視，A車在短
    短不到2分鐘的時間中有多次迴車、逆向行駛，且因高速逆
    向迴車之過程並造成車後輪胎冒煙，此有勘驗筆錄及現場照
    片、監視器錄影畫面翻拍照片附卷足參（警卷第121-165頁
    、本院卷第186-192、304頁），亦即被告駕駛以動力驅動、
    可高速前進之汽車，短時間內迴車、逆向行駛，自後高速追
    撞己○○，期間均未有何煞車、減速或停止之舉。衡以被告於
    本案行為時，已為成年，具有一定智識之人，再考以車輛高
    速衝撞、輾壓他人身體，極易造成大量出血，並嚴重傷及人
    體腦部及胸、腹腔內之重要器官，客觀上足以致人於死，依
    被告之智識經驗當得預見上開情況。而被告一度坦承：刑法
    第271 條第2 項、第1 項之殺人未遂，我承認，我知道我開
    車來回衝撞的過程，有可能傷及己○○性命等語（本院卷第24
    2頁）、亦自承：「（問）你看到車子前面有一個人在跑，
    你有沒有把握你的駕駛過程，一定不會撞到這個人？（答）
    是沒有百分之百可以確定，只是如果偏移的話，就不會造成
    撞到人」、「（問）開車加速朝人撞過去，會不會撞死人？
    （答）會。（問）如果開車撞人，人沒有跳開，會不會被撞
    死？（答）沒有死也會受傷。（問）就剛才勘驗影片，你開
    車撞己○○，他沒有閃開的話，會不會被撞死？（答）他如果
    沒有閃開，沒有被撞死也會受傷。」等語（本院卷第193、3
    11-312頁），其明顯確得預見高速駕車撞擊行為得致被撞及
    之人員傷亡，亦無合理確信該傷亡不會發生。參以被告係多
    次逆向、迴車高速自後追撞己○○，且不論己○○往何方向奔跑
    ，被告均緊追不放，再佐以A車最終撞入建物、毫無減速之
    過程，可見A車當時確屬急速，則被告為駕車追撞奔跑於車
    輛前方之己○○時，應具有殺人之不確定故意至明，其雖辯稱
    己○○跑到我汽車的前面云云，然與前開勘驗結果不符，難認
    為其有利辯解。另被告一度辯稱係因A車車輛失控所致，然
    果上情為真，被告所駕駛之A車應棄置於案發現場，絕無在
    高速撞入吳忠峪承租之臺南市○○區○○路0段000○0號工廠後，
    還能駕駛前往臺南市安南區安中路2段336巷停放，被告所辯
    均不可採。
㈡、此外，本案除被告部分自白外，尚有同案被告甲○○之證述（
    警卷第47-55頁、偵卷第153 -154 頁），證人己○○、楊棋鈞
    、林子捷、戊○○、吳忠峪、陳定盛之證述（警卷第5-38、81
    -86頁、偵卷第111-116頁）、現場照片、監視器錄影畫面翻
    拍照片、房屋租賃契約書（警卷第121-165、183-191頁）、
    臺南市政府警察局第三分局110年11月17日南市警三偵字第1
    100630965號函暨函附臺南市第三分局安南派出所110報案紀
    錄單（本院卷第97-102頁）、本院110年12月14日勘驗筆錄
    （本院卷第186-192頁）附卷足佐。
㈢、本案事證明確，被告犯行堪以認定，應依法論科。
三、論罪科刑：　　
㈠、核被告所為，係犯刑法第185條第1項之妨害公眾往來安全罪
    、第271條第2項、第1項之殺人未遂罪、第354條之毀損罪。
    又被告以一駕車行為，同時觸犯前開各罪，為想像競合犯，
    應論刑法第271條第2項、第1項之殺人未遂罪。被告與甲○○
    就刑法第185條第1項之妨害公眾往來安全罪，有犯意之聯絡
    ，為共同正犯。被告已著手而為殺人行為之實行，因己○○閃
    開始倖免於死，為障礙未遂，爰依刑法之規定，按既遂犯之
    刑度減輕其刑。另辯護人為其主張應依刑法第59條規定酌減
    其刑，按犯罪之情狀顯可憫恕，認科以最低刑度仍嫌過重者
    ，得酌量減輕其刑，刑法第59條定有明文，所謂顯可憫恕，
    係指被告之犯行有情輕法重，客觀上足以引起一般人同情，
    處以經依法減刑後之法定最低刑度仍失之過苛，尚堪憫恕之
    情形。然本案依未遂犯減輕其刑後，其法定最低度刑，已大
    符降低，並無宣告法定最低度刑仍嫌過重之情，且被告深夜
    於道路上高速迴車、逆向駕駛，自後追撞己○○，對己○○、社
    會治安均是重大危害，且其於本院審理時竟稱是己○○來撞伊
    ，顯然毫無是非、法治概念，實難認被告本案之犯行有何足
    以引起一般人同情、顯可憫恕，縱科以最低度刑仍嫌過重而
    有傷一般國民對於法律情感之情形，當無刑法第59條酌減規
    定之適用。
㈡、爰以行為人責任為基礎，審酌被告僅因前往KTV，離去時與己○○等人互生不滿，竟罔顧公眾往來安全，在臺南市安南區道
    路以時速超過100公里之速度追逐B車，並數次闖越紅燈，造
    成道路上通行往來之用路人極大危險，且其高速自己○○背後
    之衝撞行為，倘非己○○即時閃避，必會造成重大死傷，實視
    他人之生命法益為無物，對社會治安之危害亦顯屬重大，犯
    罪情節非輕，應嚴加非難。另審酌被告於本院審理時一度全
    部坦承犯行、嗣又否認殺人犯意，並與己○○、乙○○達成和解
    ，然僅賠償己○○，乙○○部分則分文未付，此有110年度南司
    刑移調字第551號調解筆錄、111 年度南司刑移調字第21號
    調解筆錄及本院公務電話紀錄足參（本院卷第165-166 、20
    7 -208 、255-259頁），再斟酌被告素行非佳，此有臺灣高
    等法院被告前案紀錄表附卷，暨本案犯罪情節、目的、手段
    、侵害法益，及被告自陳之學歷、家庭、經濟等一切情狀，
    量處如主文所示之刑。
據上論斷，應依刑事訴訟法第299 條第1 項前段，刑法刑法第18
5條第1項、第271條第2項、第1項、第354條、第28條、第25條第
2 項、第55條，判決如主文。
本案經檢察官徐書翰提起公訴、丁○○到庭執行職務。
中　　華　　民　　國　　111 　年　　7 　　月　　28　　日
                  刑事第五庭    審判長法　官  鍾邦久
                                      法　官  林欣玲
                                      法　官  蔡奇秀
以上正本證明與原本無異。
如不服本判決應於收受本判決後20日內向本院提出上訴書狀，並
應敘述具體理由。其未敘述上訴理由者，應於上訴期間屆滿後20
日內向本院補提理由書狀（均須按他造當事人之人數附繕本）「
切勿逕送上級法院」。 
    　　　　　　　　　　　　　　　　　書記官　黃郁淇
中　　華　　民　　國　　111 　年　　7 　　月　　28　　日
附錄本案所犯法條
中華民國刑法第271條
殺人者，處死刑、無期徒刑或10年以上有期徒刑。
前項之未遂犯罰之。
預備犯第1項之罪者，處2年以下有期徒刑。

中華民國刑法第354條
毀棄、損壞前二條以外之他人之物或致令不堪用，足以生損害於
公眾或他人者，處2年以下有期徒刑、拘役或5百元以下罰金。